臺灣板橋地方法院刑事判決             100年度訴字第1252號
公  訴  人  臺灣板橋地方法院檢察署檢察官
被      告  唐本光
上列被告因違反毒品危害防制條例案件，經檢察官提起公訴（10
0 年度毒偵字第2744號），因被告於本院準備程序中為有罪之陳
述，本院告知被告簡式審判程序之旨，並聽取當事人之意見後，
經合議庭裁定由受命法官獨任進行簡式審判程序，判決如下：
    主  文
唐本光施用第一級毒品，累犯，處有期徒刑玖月，扣案電子磅秤
壹台，沒收之。又施用第二級毒品，累犯，處有期徒刑伍月。應
執行有期徒刑壹年，扣案電子磅秤壹台，沒收之。
    事  實
一、唐本光前因施用毒品案件，經臺灣桃園地方法院以九十八年
    度毒聲字第三八○號裁定送勒戒處所觀察、勒戒後，因認有
    繼續施用毒品之傾向，經同法院以九十八年度毒聲字第一○
    六七號裁定令入戒治處所施以強制戒治，嗣於民國九十九年
    五月二十六日因認無繼續戒治必要而釋放出所，並由臺灣桃
    園地方法院檢察署檢察官於九十九年六月二十九日以九十九
    年度戒毒偵字一○八號為不起訴處分確定。另因恐嚇、殺人
    、藥事法、麻醉藥品管理條例等案件，分別經臺灣高等法院
    以八十五年度上重訴字第七十七號刑事判決判處有期徒刑一
    年（下稱第一案）、最高法院以八十七年度台上字第五○五
    號刑事判決，判處有期徒刑十年六月確定（下稱第二案）、
    本院以八十五年度訴字第二七二○號刑事判決判處有期徒刑
    四月、五月確定（下稱第三案）、本院以八十六年度易字第
    七八○六號刑事判決判處有期徒刑六月確定（下稱第四案）
    ，嗣第一至三案經臺灣桃園地方法院以九十三年度聲字第二
    六○二號裁定合併定應執行刑為有期徒刑十二年，並與第四
    案接續執行，於九十三年十一月一日因縮短刑期假釋出監付
    保護管束，於假釋期間復經臺灣高等法院以九十七年度聲字
    第三四九四號裁定就第一、三案分別減刑為六月、二月、二
    月又十五日，並與第二案定應執行刑為有期徒刑十一年，其
    後於九十七年九月二十五日觀護期滿視為執行完畢（本件構
    成累犯）。詎其猶不知悔改於上開強制戒治執行完畢釋放後
    之五年內，竟又基於施用第一級毒品海洛因及第二級毒品甲
    基安非他命之犯意，於九十九年十二月二十一日晚上十時四
    十八分為警採尿前二十六小時內在新北市○○區○○路二段
    一四二巷停車場內先以將甲基安非他命置入玻璃球內燒烤吸
    食其煙霧之方式，施用第二級毒品甲基安非他命一次，隨後
    又在同址以將海洛因粉末摻入香菸內點燃後吸食之方式，施
    用第一級毒品海洛因一次。嗣於九十九年十二月二十一日下
    午五時十五分許，在新北市○○區○○路六十號前為警查獲
    ，並扣得電子磅秤一台，復經採集其尿液送驗而偵悉上情。
二、案經新北市政府警察局中和第一分局報告臺灣板橋地方法院
    檢察署檢察官偵查起訴，因唐本光於本院準備程序中為有罪
    之陳述，經本院合議庭裁定以簡式審判程序審理。
    理  由
一、訊據被告唐本光對於前揭犯罪事實均坦承不諱，經查：
（一）被告經警採尿送台灣檢驗科技股份有限公司以酵素免疫分
      析法篩檢、氣相層析質譜儀分析法確認，檢驗結果認該尿
      液呈嗎啡及甲基安非他命陽性反應，此有該公司一百年一
      月十八日濫用藥物檢驗報告、姓名及尿液代碼對照表各一
      份附卷可稽（見偵查卷第二十三頁、第六十七頁）。復查
      ：
  １、海洛因施用入人體後水解還原成嗎啡，再循嗎啡之代謝方
      式排出體外，業據行政院衛生署藥物食品檢驗局以七三藥
      檢壹字第○三○二二一號函說明綦詳，且尿液中能否驗出
      嗎啡陽性反應，與其投與量、投與途徑、採尿時間、個人
      體質及檢測方法之靈敏度有關，國外曾有文獻報導注射六
      毫克之海洛因鹽酸鹽，其代謝物嗎啡之平均可檢出時限約
      為二十六小時，亦經行政院衛生署藥物食品檢驗局於八十
      一年九月八日以（八一）藥檢壹字第八一一四八八五號函
      釋明在案。
  ２、甲基安非他命經口服投與後，約百分之七十於二十四小時
      內自尿中排出，約百分之九十於九十六小時內自尿中排出
      ，由於目前國內尿液中甲基安非他命之檢驗僅為鑑定其是
      否呈陽性反應，尚未定其含量，且甲基安非他命成分之檢
      出與其投與方式、投與量、個人體質、採尿時間與檢測儀
      器之精密度等諸多因素有關，因此僅憑尿液中呈甲基安非
      他命陽性反應，並無法確實推算吸食時間距採集時間之長
      短，惟依上述資料推斷，最長可能不會超過四日即九十六
      小時，此經行政院衛生署藥物食品檢驗局於八十一年二月
      八日以（八一）藥檢壹字第○○一一五六號函釋明在案。
  ３、前揭尿液檢驗報告載明係以GC/MS （氣相層析質譜儀分析
      法）方法作為確認檢驗之方式，而該方法之原理係檢品經
      氣化後，通過層析管分離純化，再將純化後之成分循序送
      入質譜儀做個別鑑定。因質譜儀所測定之圖譜，在化學上
      被公認具有指紋特性，故可據以完全判定該檢品係為何種
      化合物。是以氣相層析質譜儀作藥物及其代謝產物之定性
      及定量分析，幾乎不會有偽陽性反應產生，此經台北榮民
      總醫院於八十三年四月七日以八三北總內字第三○五九號
      函釋明在案。
  ４、準此被告之尿液經以氣相層析質譜儀分析法檢驗，既係呈
      嗎啡及甲基安非他命陽性反應，並有電子磅秤一台扣案足
      佐，顯見被告應有在前揭時間施用第一級毒品海洛因及第
      二級毒品甲基安非他命之行為甚明。
（三）被告前因施用毒品案件經法院裁定送觀察、勒戒及強制戒
      治後，因無繼續戒治必要，於九十九年五月二十六日釋放
      出所，並由臺灣板橋地方法院檢察署檢察官為不起訴處分
      確定，有臺灣高等法院被告前案紀錄表一份附卷可憑，復
      於前開強制戒治執行完畢後五年內，再犯本件施用第一級
      毒品海洛因及施用第二級毒品甲基安非他命之事實，堪以
      認定。
（四）綜上卷附之各項文書、扣案證物等補強證據已足資擔保被
      告於本院調查、審理中所為之上開任意性自白之真實性，
      依刑事訴訟法第一百五十六條第一項、第二項之規定，自
      得據被告前開任意性自白及各該補強證據相互利用，認本
      件事證明確，被告犯行洵堪認定，應予依法論科。
二、按海洛因、甲基安非他命分屬於毒品危害防制條例第二條第
    二項第一款所規定之第一級毒品及同條項第二款所規定之第
    二級毒品，核被告施用海洛因、甲基安非他命之行為，分別
    係犯毒品危害防制條例第十條第一項之施用第一級毒品罪及
    同條第二項之施用第二級毒品罪。其持有毒品之低度行為，
    應為施用毒品之高度行為所吸收，均不另論罪。被告所犯上
    開二罪間，犯意各別，罪名互異，應分論併罰。又被告有如
    前述刑事科刑及執行情形，有上開臺灣高等法院被告前案紀
    錄表一份在卷可憑，其於受有期徒刑之執行完畢後，五年以
    內故意再犯本件有期徒刑以上之罪，為累犯，應依刑法第四
    十七條第一項之規定加重其刑。本院審酌被告施用毒品，足
    以戕害身心，滋生其他犯罪，惡化治安，嚴重損及公益，且
    被告前曾犯施用毒品罪，業經強制戒治執行完畢，仍未戒斷
    其施用毒品之惡習，竟再為本件施用毒品犯行，顯見其不思
    悔改，兼衡其素行非佳，而其施用毒品行為於本質上係屬自
    我戕害行為，反社會性之程度應屬較低，及其犯後坦承犯行
    ，態度尚屬良好等一切情狀，量處如主文所示之刑，並定其
    應執行之刑，以資懲儆。
三、扣案電子磅秤一台，係被告所有供量秤所施用之第一級毒品
    海洛因所用之物，此據被告於本院審理中供明無誤，爰依刑
    法第三十八條第一項第二款規定，併予宣告沒收。至扣案空
    瓶一只，被告堅稱係同時為警查獲之陳國順贈與伊欲轉送女
    友裝化妝水使用，因乏其他積極事證足以證明與本件被告施
    用毒品犯行有何關係，復非違禁物，爰不併予宣告沒收，附
    此敘明。
據上論斷，應依刑事訴訟法第二百七十三條之一第一項、第二百
九十九條第一項前段，毒品危害防制條例第十條第一項、第二項
、第二十三條第二項，刑法第十一條前段、第四十七條第一項、
第五十一條第五款、第三十八條第一項第二款，判決如主文。
本案經檢察官陳宣每到庭執行職務。
中    華    民    國   100    年    8     月    31    日
                  刑事第八庭    法  官  劉  安  榕
以上正本證明與原本無異
如不服本判決，應於判決送達後10日內敘明上訴理由，向本院提
出上訴書狀（應附繕本），上訴於臺灣高等法院；未敘述上訴理
由者，應於上訴期間屆滿後20日內向本院補提理由書（均須按他
造當事人之人數附繕本），切勿逕送上級法院。
                                書記官  陳  盈  真
中    華    民    國   100    年    9     月    5     日
附錄本案論罪科刑法條全文：
毒品危害防制條例第10條
施用第一級毒品者，處六月以上五年以下有期徒刑。
施用第二級毒品者，處三年以下有期徒刑。